【裁判字號】    97,易,2034
【裁判日期】    971124
【裁判案由】    竊盜
【裁判全文】
臺灣彰化地方法院刑事判決              97年度易字第2034號
公  訴  人  臺灣彰化地方法院檢察署檢察官
被      告  乙○○
                    （另案於臺灣彰化看守所羈押中）
上列被告因竊盜案件，經檢察官提起公訴（97年度偵字第9488號
），被告於本院審理時自白犯罪，本院改依簡式審判程序，茲審
理判決如下：
    主  文
乙○○竊盜，累犯，處有期徒刑伍月，如易科罰金，以新台幣壹
仟元折算壹日。
    事  實
一、乙○○前於民國（下同）94年間，因違反毒品危害防制條例
    案件，經臺灣高等法院臺中分院以94年度上訴字第214 號判
    決判處施用第一級毒品部分有期徒刑1 年2 月，施用第二級
    毒品部分有期徒刑1 年1 月，應執行有期徒刑1 年10月確定
    （第一案）；並因妨害自由案件，經本院以93年度易字第10
    95號判決判處有期徒刑6 月，如易科罰金，以銀元300 元折
    算1 日確定（第二案）；又因竊盜案件，經臺灣高等法院臺
    中分院以94年度上易字第105 號判決判處有期徒刑2 年4 月
    確定（第三案）；再因傷害案件，經本院以94年度簡上字第
    111 號判決判處有期徒刑4 月，如易科罰金，以銀元300 元
    折算1 日確定（第四案），上開第一、二、四案經裁定減刑
    為有期徒刑7 月、6 月又15日、3 月、2 月後，與第三案定
    應執行有期徒刑為3 年6 月確定，甫於97年3 月31日縮刑期
    滿而執行完畢。竟仍不知悔改，復意圖為自己不法之所有，
    於97年7 月17日凌晨0 時10分許，委由不知情之友人黃國政
    駕駛車號6T—5516號自小客車，將其載至彰化縣彰化市中華
    陸橋下，黃國政隨即駕車離去，乙○○則獨自一人步行至彰
    化縣彰化市○○路370 號對面，以其所有之鑰匙1 支（未扣
    案、業已丟棄滅失）開啟車門之方式，竊取甲○○所有之車
    號MV—90 32 號自小客車，得手後供己代步。嗣經警調閱路
    口監視錄影畫面，始循線查悉上情。
二、案經彰化縣警察局彰化分局報請臺灣彰化地方法院檢察署檢
    察官偵查起訴。
    理  由
一、本案被告乙○○所犯係死刑、無期徒刑、最輕本刑為3 年以
    上有期徒刑以外之罪，其於準備程序就前揭被訴事實為有罪
    之陳述，經法官告知簡式審判程序之旨，並聽取其與公訴人
    之意見後，本院認無不得或不宜改依簡式審判程序進行之處
    ，爰依刑事訴訟法第273 條之1 第1 項、第284 條之1 ，由
    法官進行簡式審判程序審理判決，合先敘明。
二、上揭犯罪事實，業據被告乙○○於警詢及本院審理時均坦承
    不諱，核與證人即被害人甲○○、證人黃國政於警詢時所證
    述之情節相符，復有臺中縣警察局車輛尋獲電腦輸入單1 紙
    、監視錄影畫面翻拍照片20張及現場蒐證照片1 張在卷可稽
    ，足見被告之自白與事實相符。本件事證明確，被告上開竊
    盜犯行堪以認定。
三、核被告所為，係犯刑法第320 條第1 項之竊盜罪。查被告前
    於94年間，因違反毒品危害防制條例案件，經臺灣高等法院
    臺中分院以94年度上訴字第214 號判決判處施用第一級毒品
    部分有期徒刑1 年2 月，施用第二級毒品部分有期徒刑1 年
    1 月，應執行有期徒刑1 年10月確定（第一案）；並因妨害
    自由案件，經本院以93年度易字第10 95 號判決判處有期徒
    刑6 月，如易科罰金，以銀元300 元折算1 日確定（第二案
    ）；又因竊盜案件，經臺灣高等法院臺中分院以94年度上易
    字第105 號判決判處有期徒刑2 年4 月確定（第三案）；再
    因傷害案件，經本院以94年度簡上字第111 號判決判處有期
    徒刑4 月，如易科罰金，以銀元300 元折算1 日確定（第四
    案），上開第一、二、四案經裁定減刑為有期徒刑7 月、6
    月又15日、3 月、2 月後，與第三案定應執行有期徒刑為3
    年6 月確定，甫於97年3 月31日縮刑期滿而執行完畢等情，
    有卷附之臺灣高等法院被告前案紀錄表可按，其受有期徒刑
    之執行完畢，5 年以內故意再犯本件有期徒刑以上之罪，為
    累犯，依刑法第47條第1 項之規定加重其刑。爰審酌被告前
    有竊盜、毒品等前科，素行不佳，其正值壯年，不思循正當
    途徑獲取所需，任意竊取他人財物，及其所竊取之財物價值
    ，與犯後坦承犯行之態度，量處如主文所示之刑，並諭知易
    科罰金之折算標準，以示懲儆。又被告用以為本件竊盜所用
    之鑰匙1 支，雖為被告所有，惟未扣案且業已丟棄滅失，業
    據被告供承在卷，爰不另宣告沒收，附此敘明。
據上論斷，應依刑事訴訟法第273 條之1 第1 項、第299 條第1
項前段，刑法第320 條第1 項、第47條第1 項、第41條第1 項前
段，刑法施行法第1 條之1 第1 項、第2 項前段，判決如主文。
本案經檢察官紀雅惠到庭執行職務。
中    華    民    國    97    年  11    月    24    日
                      刑事第二庭    法  官  黃齡玉
以上正本證明與原本無異。
如不服本判決應於收受判決後10日內向本院提出上訴書狀，並
應應敘述具體理由。其未敘述上訴理由者，應於上訴期間屆滿
後20日內向本院補提理由書(均須按他造當事人之人數附繕本)
告訴人或被害人對於判決如有不服具備理由請求檢察官上訴者，
其上訴期間之計算係以檢察官收受判決正本之日期為準。「切勿
逕送上級法院」。
中    華    民    國    97    年    11    月    24    日
                                      書記官  林嘉賢
中華民國刑法第320條
（普通竊盜罪、竊佔罪）
意圖為自己或第三人不法之所有，而竊取他人之動產者，為竊盜
罪，處 5 年以下有期徒刑、拘役或 5 百元以下罰金。
意圖為自己或第三人不法之利益，而竊佔他人之不動產者，依前
項之規定處斷。
前二項之未遂犯罰之。


司法院資訊處製作；財團法人民間司法改革基金會備份。
